sk-SK: Elektronika > Elektronické príslušenstvo > Počítačové komponenty > Príslušenstvo vstupného zariadenia > Klávesnicové klávesy > Klávesy klávesníc: Umelecké klávesy; Súpravy kláves klávesníc
hr-HR: Elektronika > Pribor za elektroniku > Računalne komponente > Pribor za ulazne uređaje > Tipke i kapice tipkovnice > Tipke za tipkovnice: Ukrasne kapice za tipke; Kompleti kapica za tipkovnice
en: Electronics > Electronics Accessories > Computer Components > Input Device Accessories > Keyboard Keys & Caps > Keyboard Keys: Artisan Keycaps; Keyboard Keycap Sets
th: อิเล็กทรอนิกส์ > อุปกรณ์อิเล็กทรอนิกส์ > ส่วนประกอบคอมพิวเตอร์ > อุปกรณ์สำหรับอุปกรณ์อินพุต > แป้นพิมพ์คอมพิวเตอร์และปุ่มกด > ปุ่มคีย์บอร์ด: คีย์แคปศิลปะ; ชุดคีย์แคปคีย์บอร์ด
it: Elettronica > Accessori dispositivi elettronici > Componenti per computer > Accessori per dispositivi di input > Copritasto e tasti per tastiera > Tasti della tastiera: Keycap artigianali; Set di keycap della tastiera
zh-CN: 电子产品 > 电子配件 > 计算机组件 > 输入设备配件 > 键盘按键/键帽 > 键盘按键: 工匠键帽; 键盘键帽套装
nb: Elektronikk > Elektronikktilbehør > Datamaskinkomponenter > Tilbehør for inndataenheter > Tastaturtaster og -hetter > Tastaturtaster: Spesiallagde taster; Tastesett til tastatur
fr: Appareil électronique > Accessoires électroniques > Composants d’ordinateur > Accessoires pour périphériques de saisie > Touches et capuchons de clavier > Touches de clavier: Touches artisanales; Ensembles de touches de clavier
pl: Elektronika > Akcesoria elektroniczne > Elementy komputera > Akcesoria do urządzeń wejściowych > Klawisze do klawiatur i nakładki na klawisze > Klawisze klawiatury: Artystyczne keycapy; Zestawy keycapów do klawiatur
vi: Thiết bị điện tử > Phụ kiện thiết bị điện tử > Linh kiện máy tính > Phụ kiện thiết bị đầu vào > Phím trên bàn phím và mũ phím > Phím bàn phím: Nắp phím thủ công; Bộ nắp phím bàn phím
cs: Elektronika > Elektronika – příslušenství > Počítačové komponenty > Vstupní zařízení – příslušenství > Klávesy do klávesnic > Klávesy klávesnice: Řemeslné keycapy; Sady keycapů pro klávesnice
el: Ηλεκτρονικά > Αξεσουάρ ηλεκτρονικών συσκευών > Εξαρτήματα υπολογιστή > Αξεσουάρ συσκευής εισόδου > Πλήκτρα & καλύμματα πληκτρολογίου > Πλήκτρα πληκτρολογίων: Καλλιτεχνικά πλήκτρα; Σετ πλήκτρων για πληκτρολόγια
ja: 電子機器 > 電気製品関連用品・PC周辺機器 > PC部品・周辺機器 > 入力デバイス関連用品 > キーボード用キー・キャップ > キーボードキー: アーティザンキーキャップ; キーボードキーキャップセット
de: Elektronik > Elektronisches Zubehör > Computerkomponenten > Zubehör für Eingabegeräte > Tastaturtasten & -kappen > Tastaturtasten: Artisan-Tastenkappen; Tastatur-Tastenkappensätze
pt-PT: Eletrónica > Acessórios eletrónicos > Componentes informáticos > Acessórios de dispositivo de entrada > Tampas e teclas de teclado > Teclas para teclado: Keycaps artesanais; Conjunto de keycaps para teclado
sv: Elektronik > Elektroniktillbehör > Datorkomponenter > Tillbehör till inmatningsenheter > Tangenter och knappar för tangentbord > Tangentbordsknappar: Hantverkstangenter; Tangentbordsknappuppsättningar
hu: Elektronika > Elektronikai kiegészítők > Számítógép-komponensek > Bevitelieszköz-kiegészítők > Billentyűk és sapkák > Billentyűk: Kézműves billentyűsapkák; Billentyűzet-billentyűsapka készletek
ru: Электроника > Аксессуары для электроники > Компьютерные компоненты > Аксессуары для устройств ввода > Клавиши и колпачки для клавиатуры > Клавиши для клавиатур: Артизанские кейкапы; Наборы кейкапов для клавиатур
es: Electrónica > Accesorios electrónicos > Componentes para computadoras > Accesorios para dispositivos de entrada > Cubiertas y teclas para teclados > Teclas de teclado: Keycaps artesanales; Juegos de keycaps para teclado
fi: Elektroniikka > Sähkötarvikkeet > Tietokonekomponentit > Syöttölaitteiden lisätarvikkeet > Näppäimistön näppäimet ja näppäinkuoret > Näppäimistön näppäimet: Artesaanikoristenäppäimet; Näppäimistönäppäinsarjat
zh-TW: 電子器材 > 電子配件 > 電腦元件 > 輸入裝置配件 > 鍵盤按鍵鍵帽 > 鍵盤按鍵: 藝術鍵帽; 鍵盤鍵帽組
ko: 전자기기 > 전자기기 부대용품 > 컴퓨터 구성품 > 입력 장치 부대용품 > 키보드 키/캡 > 키보드 키: 아티산 키캡; 키보드 키캡 세트
ro-RO: Electronice > Accesorii electronice > Componente calculatoare > Accesorii pentru dispozitive de intrare > Taste și capace taste pentru tastatură > Taste pentru tastatură: Capace artizanale pentru taste; Seturi de capace pentru tastatură
nl: Elektronica > Accessoires voor elektronica > Computeronderdelen > Accessoires voor invoerapparatuur > Toetsen en kapjes voor toetsenborden > Toetsenbordtoetsen: Artisan keycaps; Toetsenbord keycap set
bg-BG: Електроника > Аксесоари за електроника > Компютърни компоненти > Аксесоари за входно устройство > Клавиши и капачки на клавиатура > Клавиши за клавиатура: Артистични капачки за клавиши; Комплекти капачки за клавиатура
pt-BR: Eletrônicos > Acessórios para eletrônicos > Componentes para computador > Acessórios para dispositivos de entrada > Capas e teclas para teclados > Teclas de teclado: Keycaps artesanais; Conjuntos de keycaps para teclado
da: Elektronik > Elektronik – tilbehør > Computerkomponenter > Inputenheder – tilbehør > Tastaturtaster og -kapper > Tastaturtaster: Specialfremstillede keycaps; Tastatur – keycap-sæt
tr: Elektronik > Elektronik Alet Aksesuarları > Bilgisayar Bileşenleri > Giriş Aygıtı Aksesuarları > Klavye Tuşları ve Tuş Kapakları > Klavye Tuşları: Sanatsal Tuş Başlıkları; Klavye Tuş Başlığı Setleri
lt-LT: Elektronika > Elektronikos priedai > Kompiuterių komponentai > Įvesties įrenginių priedai > Klaviatūros klavišai ir dangteliai > Klaviatūros klavišai: Meniniai klavišų dangteliai; Klavišų dangtelių rinkiniai
sl-SI: Elektronika > Elektronski dodatki > Računalniške komponente > Dodatki za vhodne naprave > Tipke in pokrovčki za tipkovnice > Tipke za tipkovnice: Obrtniške kapice tipk; Kompleti kapic tipk za tipkovnice